【裁判字號】    90,易,15
【裁判日期】    900328
【裁判案由】    竊盜
【裁判全文】
福建金門地方法院刑事判決                              九十年度易字第一五號
    公  訴  人  福建金門地方法院檢察署檢察官
    被      告  甲○○
右列被告因竊盜案件，經檢察官提起公訴 (九十年度偵字第二五號)，本院判決如左
：
    主  文
甲○○竊盜，處有期徒刑肆月，如易科罰金，以參佰元折算壹日，緩刑參年。
    事  實
甲○○明知坐落金門縣金湖鎮○○段一四二號、漁村段七九三之一號及緊鄰之未登記
土地均非己所有，且未經申請許可，乃乘呂太威輾轉向葉志雄及金湖鎮公所包得該鎮
夏興孚濟廟旁迄潮間帶道路工程中清理廢污水池之機會，意圖挖取海沙供該地區蓋廟
使用而據為不法之所有，利用不知情之承包商所僱用之工人蔡謀達、陳志源及其所囑
之不知情工人呂其祥、呂克恩、呂其文分別駕駛挖土機及沙石車，於民國九十年一月
七日下午一時許起在上開土地如附圖所示網狀區域內竊取海沙，共竊得八一八點七立
方公尺，並將竊得之海沙堆放在金湖鎮夏興冠城飯店後方以備建廟之用，並於翌日上
午十一時三十分許為警查獲。
    理  由
一、訊據被告甲○○對於其有利用不知情之蔡謀達、陳志源、呂其祥、呂克恩、呂其
    文等工人於上開時地挖取海沙以備建廟一事承認屬實，惟辯稱其原想利用承包商
    施工時所清理之廢沙，是工人為了方便才挖取海沙，打算再以清理之廢沙填補挖
    掘海沙之洞，其不知如此是違法。然查承包商呂太威所轉包得之工程僅清理廢污
    水池，負責將現有污水池內之廢土運棄，甲○○係受其委託僱人清運一情業經呂
    太威於警訊中供述明確，則污水池之廢土自不可能供建沙使用；且被告指示挖取
    海沙之位置與污水池施工之位置不同，係被告稱是工程需要，是合法的，才依被
    告指示挖取等事實亦經現場工人蔡謀達於警訊時供述在卷，被告乃於警訊中推稱
    係蔡謀達表示為了污水池工程開路才挖取海沙，又於本院審理時辯稱係工人求便
    ，然被告茍非意圖利用上開工人竊取海沙，豈有捨近求遠、棄簡從繁之理！況由
    另現場工人陳志源於警訊中所述係甲○○告稱其有申請，可以開採一語觀之，被
    告知其未經合法許可，不得挖採海沙，乃圖不法之所有，始向陳志源誑述自明。
    是被告前開辯稱為飾詞圖卸，不足採信。而被告上開竊盜犯行，復有相片十張及
    福建省金門縣地政局測量圖附卷可稽，被告罪證明確，犯行足可認定。
二、核被告所為，係犯刑法第三百二十條第一項之竊盜罪，其利用不知情之工人犯罪
    為間接正犯，爰審酌被告犯罪之動機、目的、手段、所生損害及犯罪後之態度等
    一切情狀，量處如主文所示之刑。又查，刑法第四十一條業經立法院於九十年一
    月四日修正，將得易科罰金之適用範圍擴大為最重本刑五年以下有期徒刑之罪，
    並經總統於九十年一月十日公布，依刑法第二條第一項前段「行為後法律有變更
    者，適用裁判時之法律」之規定，自應適用新法。爰依該新法之規定諭知易科罰
    金之折算標準。再查，被告前未曾受有期徒刑以上刑之宣告，有福建金門地方法
    院檢察署刑案資料查註紀錄表附卷可憑，姑念被告一時失慮，為建廟而犯法，經
    此教訓，應知悔悟而無再犯之虞，本院認上開所宣告之有期徒行以暫不執行為當
    ，因而併予宣告緩刑三年，以啟自新。
據上論斷，應依刑事訴訟法第二百九十九條第一項前段、刑法第二條第一項前段、第
三百二十條第一項、第七十四條第一款、修正後刑法第四十一條第一項，罰金罰鍰提
高標準條例第一條前段、第二條判決如主文。
本案經檢察官崔秉君到庭執行職務 。
中    華    民    國    九十        年      三        月    二十八      日
                             福建金門地方法院刑事庭
                                  法  官  王  增  瑜
右正本證明與原本無異。
如不服本判決，應於判決送達後十日內，向本院提出上訴狀。
                                    書記官  楊  靜  秋
中    華    民    國      九十        年      三      月   二十八     日
附錄法條：
刑法第三百二十條第一項：
意圖為自己不法或第三人不法之所有，而竊取他人之動產者，為竊盜罪，處五年以下
有期徒刑、拘役或五百元以下罰金。


司法院資訊處製作；財團法人民間司法改革基金會備份。
